```{r}
library(tidyverse)
```

# 先讀variant_function

```{bash}
head GRCh38_PLP/ClinVar_GRCh38_PLP.ensGene.variant_function
```

```{r}
tsv_all_variant <- read_tsv(
  "GRCh38_PLP/ClinVar_GRCh38_PLP.ensGene.variant_function",
  col_names = c("Func_ensGene", "Gene_ensGene", "no_chr", "no_start", "no_end", "no_ref", "no_alt", "chr", "start", "id", "ref", "alt", "QUAL", "FILTER", "key", "INFO", "FORMAT") 
) %>%
  select(key, chr, start, ref, alt, Func_ensGene, Gene_ensGene)

# 71,781
# 此文件是用不同Func_ensGene(類consequence)分行，並非transcript分行
```

## 查看

```{r}
tsv_all_variant %>%
  group_by(chr, start, ref, alt) %>%
  filter(n() > 1) %>%
  # 48,126
  summarise(across(Func_ensGene, ~ paste(.x, collapse = ",")), .groups = "drop") %>%
  group_by(Func_ensGene) %>%
  count() %>%
  arrange(-n)
```

```{r}
tsv_all_variant %>%
  group_by(Func_ensGene) %>%
  count() %>%
  arrange(-n)
```

```{r}
tsv_all_variant_sepTx <- tsv_all_variant %>%
  mutate(Gene_ensGene = str_replace_all(Gene_ensGene, '([^\\)\\d]),', '\\1&')) %>%
  separate_rows(Gene_ensGene, sep = ",")
  
# 269,215
```

```{r}
tsv_all_variant_sepTx %>%
  group_by(Func_ensGene) %>%
  count() %>%
  arrange(-n)
```

```{r}
unique(tsv_all_variant_sepTx$chr)
```



---

# UTR的Gene_ensGene會有HGVSc
# splicing的HGVSc有點微妙...
# stream 會有距離，但也會沒給
# ncRNA會給NR (ClinVar也有NR但很少)，但也就只有NR沒HGVS
# intronic什麼都沒有
# exonic靠另一個文件
```{r}
unique(tsv_all_variant$Func_ensGene)
```
 [1] "exonic"         "downstream"     "upstream"       "splicing"       "intronic"       "ncRNA_intronic"
 [7] "UTR5"           "UTR3"           "ncRNA_exonic"   "ncRNA_splicing" 


# 分出intergenic
```{r}
tsv_all_variant_intergenic <- tsv_all_variant_sepTx %>%
  filter(Func_ensGene == "intergenic") %>%
  rename(Consequence = Func_ensGene) %>%
  mutate(ENST = str_extract(Gene_ensGene, 'ENST\\d+')) %>%
  mutate(HGVSc = str_extract(Gene_ensGene, 'dist=\\d+')) %>%
  select(key, chr, start, ref, alt, ENST, Consequence, HGVSc)

# 0
```

# 分出UTR
```{r}
tsv_all_variant_utr <- tsv_all_variant_sepTx %>%
  filter(Func_ensGene %in% c("UTR5", "UTR3")) %>%
  rename(Consequence = Func_ensGene) %>%
  mutate(ENST = str_extract(Gene_ensGene, 'ENST\\d+')) %>%
  mutate(HGVSc = str_extract(Gene_ensGene, 'c\\.[^\\)]*')) %>%
  select(key, chr, start, ref, alt, ENST, Consequence, HGVSc)

# 2,762
```

# 分出Splice, ncRNA_splicing
```{r}
tsv_all_variant_sp <- tsv_all_variant_sepTx %>%
  filter(Func_ensGene %in% c("splicing", "ncRNA_splicing")) %>%
  rename(Consequence = Func_ensGene) %>%
  mutate(ENST = str_extract(Gene_ensGene, 'ENST\\d+')) %>%
  mutate(HGVSc = str_extract(Gene_ensGene, 'c\\.[^\\)&]*')) %>%
  select(key, chr, start, ref, alt, ENST, Consequence, HGVSc)

# 31,441
```

這些splice沒有HGVSc
```{r}
tsv_all_variant_sp %>%
  filter(is.na(HGVSc))

# 2,468
```

# 分出上下游stream
```{r}
tsv_all_variant_stream <- tsv_all_variant_sepTx %>%
  filter(Func_ensGene %in% c("upstream", "downstream")) %>%
  rename(Consequence = Func_ensGene) %>%
  mutate(ENST = str_extract(Gene_ensGene, 'ENST\\d+')) %>%
  mutate(HGVSc = str_extract(Gene_ensGene, 'dist=\\d+')) %>%
  mutate(HGVSc = if_else(is.na(HGVSc), ".", HGVSc)) %>%
  select(key, chr, start, ref, alt, ENST, Consequence, HGVSc)

# 28,631
```

```{r}
tsv_all_variant_stream %>%
  filter(HGVSc == ".")

# 16,814
# 這些stream的HGVSc沒有dist
```

# 分出intronic, ncRNA

```{r}
tsv_all_variant_innc <- tsv_all_variant_sepTx %>%
  filter(Func_ensGene %in% c("intronic", "ncRNA_intronic", "ncRNA_exonic")) %>%
  rename(Consequence = Func_ensGene) %>%
  rename(ENST = Gene_ensGene) %>%
  select(key, chr, start, ref, alt, ENST, Consequence)

# 51,187
```


# 分出exonic
```{r}
tsv_all_variant_exonic <- tsv_all_variant_sepTx %>%
  filter(Func_ensGene == "exonic")

# 155,194
```

---

```{r}
nrow(tsv_all_variant_sepTx) == nrow(tsv_all_variant_intergenic) + nrow(tsv_all_variant_utr) + nrow(tsv_all_variant_sp) + nrow(tsv_all_variant_stream) + nrow(tsv_all_variant_innc) + nrow(tsv_all_variant_exonic)
```

```{r}
rm(tsv_all_variant, tsv_all_variant_sepTx)
```

---

# 再讀exon的variant

```{bash}
head GRCh38_PLP/ClinVar_GRCh38_PLP.ensGene.exonic_variant_function
```

```{r}
tsv_exon_variant <- read_tsv(
  "GRCh38_PLP/ClinVar_GRCh38_PLP.ensGene.exonic_variant_function",
  col_names = c("line", "ExonicFunc_ensGene", "AAChange_ensGene", "no_chr", "no_start", "no_end", "no_ref", "no_alt", "chr", "start", "id", "ref", "alt", "QUAL", "FILTER", "key", "INFO", "FORMAT")
) %>%
  select(key, chr, start, ref, alt, ExonicFunc_ensGene, AAChange_ensGene)

# 37,618
```

```{r}
tsv_exon_variant %>%
  group_by(ExonicFunc_ensGene) %>%
  count() %>%
  arrange(-n)
```

```{r}
tsv_exon_variant_sepTX <- tsv_exon_variant %>%
  separate_rows(AAChange_ensGene, sep = ",") %>%
  filter(AAChange_ensGene != "")

# 155,135
```

```{r}
tsv_exon_variant_sepTX %>%
  group_by(ExonicFunc_ensGene) %>%
  count() %>%
  arrange(-n)

# 263 AAChange_ensGene = UNKNOWN
# 沒有Gene_ensGene對應不回去所以丟掉
```

```{r}
tsv_exon_variant_sepTX %>%
  filter(ExonicFunc_ensGene == "unknown")
```

```{r}
tsv_exon_variant_sepTXsepHGVS <- tsv_exon_variant_sepTX %>%
  filter(ExonicFunc_ensGene != "unknown") %>%
  separate(AAChange_ensGene, sep = ":", into = c("Symbol", "Gene_ensGene", "exon_NO", "HGVSc", "HGVSp"))

# 154,872
```

```{r}
rm(tsv_exon_variant, tsv_exon_variant_sepTX)
```

---

# exon join回一起

```{r}
Joint_all_variant_exonic <- tsv_all_variant_exonic %>%
  left_join(
    tsv_exon_variant_sepTXsepHGVS,
    by = c("key", "chr", "start", "ref", "alt", "Gene_ensGene")
  )

# 155,194
```

```{r}
Joint_all_variant_exonic %>%
  group_by(Func_ensGene, ExonicFunc_ensGene) %>%
  count() %>%
  arrange(Func_ensGene, -n)
```

# NA的補成UNKNOWN
```{r}
Joint_all_variant_exonic_unknow <- Joint_all_variant_exonic %>%
  rename(ENST = Gene_ensGene) %>%
  mutate(
    ExonicFunc_ensGene = if_else(is.na(ExonicFunc_ensGene), "unknown", ExonicFunc_ensGene),
    HGVSc = if_else(is.na(HGVSc), "UNKNOWN", HGVSc)
  ) %>%
  rename(Consequence = ExonicFunc_ensGene) %>%
  select(key, chr, start, ref, alt, ENST, Consequence, HGVSc, Symbol, HGVSp)

# 155,194
```

```{r}
rm(tsv_all_variant_exonic, Joint_all_variant_exonic, tsv_exon_variant_sepTXsepHGVS)
```

---

# 合併

```{r}
df_ClinVar_GRCh38_PLP_annovar_ensembl <- bind_rows(
  Joint_all_variant_exonic_unknow,
  tsv_all_variant_intergenic,
  tsv_all_variant_innc,
  tsv_all_variant_sp,
  tsv_all_variant_stream,
  tsv_all_variant_utr
) %>%
  arrange(match(chr, c(1:22, "X", "Y", "MT")), start, ref, alt, ENST)

# 269,215
```

```{r}
df_ClinVar_GRCh38_PLP_annovar_ensembl %>%
  group_by(Consequence) %>%
  count() %>%
  arrange(Consequence) %>%
  arrange(-n)
```

```{r}
rm(
  Joint_all_variant_exonic_unknow,
  tsv_all_variant_intergenic,
  tsv_all_variant_innc,
  tsv_all_variant_sp,
  tsv_all_variant_stream,
  tsv_all_variant_utr
)
```

```{r}
df_ClinVar_GRCh38_PLP_annovar_ensembl[df_ClinVar_GRCh38_PLP_annovar_ensembl == ""] = "."
df_ClinVar_GRCh38_PLP_annovar_ensembl[is.na(df_ClinVar_GRCh38_PLP_annovar_ensembl)] = "."
```

看一下ENST怪怪的....
```{r}
df_ClinVar_GRCh38_PLP_annovar_ensembl %>%
  filter(str_detect(ENST, '\\('))

# 0
```

```{r}
df_ClinVar_GRCh38_PLP_annovar_ensembl <- df_ClinVar_GRCh38_PLP_annovar_ensembl %>%
  mutate(ENST = str_extract(ENST, 'ENS\\w\\d+')) %>%
  mutate(key = str_remove(key, 'TAG='))
```

```{r}
df_ClinVar_GRCh38_PLP_annovar_ensembl %>%
  filter(is.na(ENST))

# 0
# 應該都是Nx的Tx存進去
```

```{r}
df_ClinVar_GRCh38_PLP_annovar_ensembl %>%
  filter(!str_detect(ENST, '^ENS'))

# 0
# 應該都是Nx的Tx存進去
```


```{r}
save(df_ClinVar_GRCh38_PLP_annovar_ensembl, file = "GRCh38_PLP/df_ClinVar_GRCh38_PLP_annovar_ensembl.RData")
```












