```{r}
library(tidyverse)
```

# 先讀variant_function

```{bash}
head GRCh37_PLP/ClinVar_GRCh37_PLP.refGene.variant_function
```

```{r}
tsv_all_variant <- read_tsv(
  "GRCh37_PLP/ClinVar_GRCh37_PLP.refGene.variant_function",
  col_names = c("Func_refGene", "Gene_refGene", "no_chr", "no_start", "no_end", "no_ref", "no_alt", "chr", "start", "id", "ref", "alt", "QUAL", "FILTER", "key", "INFO", "FORMAT") 
) %>%
  select(key, chr, start, ref, alt, Func_refGene, Gene_refGene)

# 60,050
# 此文件是用不同Func_refGene(類consequence)分行，並非transcript分行
```

## 查看
```{r}
tsv_all_variant %>%
  group_by(chr, start, ref, alt) %>%
  filter(n() > 1) %>%
  # 29,215
  summarise(across(Func_refGene, ~ paste(.x, collapse = ",")), .groups = "drop") %>%
  group_by(Func_refGene) %>%
  count() %>%
  arrange(-n)
```

```{r}
tsv_all_variant %>%
  group_by(Func_refGene) %>%
  count() %>%
  arrange(-n)
```

```{r}
tsv_all_variant_sepTx <- tsv_all_variant %>%
  mutate(Gene_refGene = str_replace_all(Gene_refGene, '([^\\)\\d]),', '\\1&')) %>%
  separate_rows(Gene_refGene, sep = ",")
  
# 198,038
```

```{r}
tsv_all_variant_sepTx %>%
  group_by(Func_refGene) %>%
  count() %>%
  arrange(-n)
```

```{r}
unique(tsv_all_variant_sepTx$chr)
```



---

# UTR的Gene_refGene會有HGVSc
# splicing的HGVSc有點微妙...
# stream 會有距離，但也會沒給
# ncRNA會給NR (ClinVar也有NR但很少)，但也就只有NR沒HGVS
# intronic什麼都沒有
# exonic靠另一個文件
```{r}
unique(tsv_all_variant$Func_refGene)
```
 [1] "exonic"         "downstream"     "upstream"       "splicing"       "intronic"       "ncRNA_intronic"
 [7] "UTR5"           "UTR3"           "ncRNA_exonic"   "ncRNA_splicing"


# 分出intergenic
```{r}
tsv_all_variant_intergenic <- tsv_all_variant_sepTx %>%
  filter(Func_refGene == "intergenic") %>%
  rename(Consequence = Func_refGene) %>%
  mutate(NM = str_extract(Gene_refGene, '[^\\(]*')) %>%
  mutate(HGVSc = str_extract(Gene_refGene, 'c\\.[^\\)]*')) %>%
  select(key, chr, start, ref, alt, NM, Consequence, HGVSc)

# 0
```

# 分出UTR
```{r}
tsv_all_variant_utr <- tsv_all_variant_sepTx %>%
  filter(Func_refGene %in% c("UTR5", "UTR3")) %>%
  rename(Consequence = Func_refGene) %>%
  mutate(NM = str_extract(Gene_refGene, '[^\\(]*')) %>%
  mutate(HGVSc = str_extract(Gene_refGene, 'c\\.[^\\)]*')) %>%
  select(key, chr, start, ref, alt, NM, Consequence, HGVSc)

# 351
```

# 分出Splice, ncRNA_splicing
```{r}
tsv_all_variant_sp <- tsv_all_variant_sepTx %>%
  filter(Func_refGene %in% c("splicing", "ncRNA_splicing")) %>%
  rename(Consequence = Func_refGene) %>%
  mutate(NM = str_extract(Gene_refGene, '[^\\(]*')) %>%
  mutate(HGVSc = str_extract(Gene_refGene, 'c\\.[^\\)&]*')) %>%
  select(key, chr, start, ref, alt, NM, Consequence, HGVSc)

# 24,792
```

這些splice沒有HGVSc
```{r}
tsv_all_variant_sp %>%
  filter(is.na(HGVSc))

# 2,526
```

```{r}
tsv_all_variant_sepTx %>%
  filter(key == "TAG=553007|541162")
```

```{r}
tsv_all_variant_sp %>%
  filter(is.na(HGVSc)) %>%
  filter(Consequence == "ncRNA_splicing")
```
TAG=220868|221366

```{r}
tsv_all_variant_sepTx %>%
  filter(key == "TAG=220868|221366")
```




# 分出上下游stream
```{r}
tsv_all_variant_stream <- tsv_all_variant_sepTx %>%
  filter(Func_refGene %in% c("upstream", "downstream")) %>%
  rename(Consequence = Func_refGene) %>%
  mutate(NM = str_extract(Gene_refGene, '[^\\(]*')) %>%
  mutate(HGVSc = str_extract(Gene_refGene, 'dist=\\d+')) %>%
  mutate(HGVSc = if_else(is.na(HGVSc), ".", HGVSc)) %>%
  select(key, chr, start, ref, alt, NM, Consequence, HGVSc)

# 27,359
```

```{r}
tsv_all_variant_stream %>%
  filter(HGVSc == ".")

# 19,675
# 這些stream的HGVSc沒有dist
```

# 分出intronic, ncRNA

```{r}
tsv_all_variant_innc <- tsv_all_variant_sepTx %>%
  filter(Func_refGene %in% c("intronic", "ncRNA_intronic", "ncRNA_exonic")) %>%
  rename(Consequence = Func_refGene) %>%
  rename(NM = Gene_refGene) %>%
  select(key, chr, start, ref, alt, NM, Consequence)

# 29,509
```


# 分出exonic
```{r}
tsv_all_variant_exonic <- tsv_all_variant_sepTx %>%
  filter(Func_refGene == "exonic")

# 116,027
```

---

```{r}
nrow(tsv_all_variant_sepTx) == nrow(tsv_all_variant_intergenic) + nrow(tsv_all_variant_utr) + nrow(tsv_all_variant_sp) + nrow(tsv_all_variant_stream) + nrow(tsv_all_variant_innc) + nrow(tsv_all_variant_exonic)
```

```{r}
rm(tsv_all_variant, tsv_all_variant_sepTx)
```

---

# 再讀exon的variant

```{bash}
head GRCh37_PLP/ClinVar_GRCh37_PLP.refGene.exonic_variant_function
```

```{r}
tsv_exon_variant <- read_tsv(
  "GRCh37_PLP/ClinVar_GRCh37_PLP.refGene.exonic_variant_function",
  col_names = c("line", "ExonicFunc_refGene", "AAChange_refGene", "no_chr", "no_start", "no_end", "no_ref", "no_alt", "chr", "start", "id", "ref", "alt", "QUAL", "FILTER", "key", "INFO", "FORMAT")
) %>%
  select(key, chr, start, ref, alt, ExonicFunc_refGene, AAChange_refGene)

# 37,512
```

```{r}
tsv_exon_variant %>%
  group_by(ExonicFunc_refGene) %>%
  count() %>%
  arrange(-n)
```

```{r}
tsv_exon_variant_sepTX <- tsv_exon_variant %>%
  separate_rows(AAChange_refGene, sep = ",") %>%
  filter(AAChange_refGene != "")

# 115,624
```

```{r}
tsv_exon_variant_sepTX %>%
  group_by(ExonicFunc_refGene) %>%
  count() %>%
  arrange(-n)

# 450 AAChange_refGene = UNKNOWN
# 沒有Gene_refGene對應不回去所以丟掉
```

```{r}
tsv_exon_variant_sepTX %>%
  filter(ExonicFunc_refGene == "unknown")
```

```{r}
tsv_exon_variant_sepTXsepHGVS <- tsv_exon_variant_sepTX %>%
  filter(ExonicFunc_refGene != "unknown") %>%
  separate(AAChange_refGene, sep = ":", into = c("Symbol", "Gene_refGene", "exon_NO", "HGVSc", "HGVSp"))

# 115,226
```
Warning: Expected 5 pieces. Missing pieces filled with `NA` in 1 rows [44480].

```{r}
tsv_exon_variant_sepTXsepHGVS[44480,]
```
TAG=189145|186703
6	32007584	TCGTGGAGAT	ACGAGGAGAA	nonframeshift substitution	CYP21A2:NM_000500:exon6:c.710_719delinsACGAGGAGAA

先補個UNKNOWN
```{r}
tsv_exon_variant_sepTXsepHGVS[44480, "HGVSp"] <- "UNKNOWN"
```

```{r}
rm(tsv_exon_variant, tsv_exon_variant_sepTX)
```

---

# exon join回一起

```{r}
Joint_all_variant_exonic <- tsv_all_variant_exonic %>%
  left_join(
    tsv_exon_variant_sepTXsepHGVS,
    by = c("key", "chr", "start", "ref", "alt", "Gene_refGene")
  )

# 116,027
```

```{r}
Joint_all_variant_exonic %>%
  group_by(Func_refGene, ExonicFunc_refGene) %>%
  count() %>%
  arrange(Func_refGene, -n)
```

# NA的補成UNKNOWN
```{r}
Joint_all_variant_exonic_unknow <- Joint_all_variant_exonic %>%
  rename(NM = Gene_refGene) %>%
  mutate(
    ExonicFunc_refGene = if_else(is.na(ExonicFunc_refGene), "unknown", ExonicFunc_refGene),
    HGVSc = if_else(is.na(HGVSc), "UNKNOWN", HGVSc)
  ) %>%
  rename(Consequence = ExonicFunc_refGene) %>%
  select(key, chr, start, ref, alt, NM, Consequence, HGVSc, Symbol, HGVSp)

# 116,027
```

```{r}
rm(tsv_all_variant_exonic, Joint_all_variant_exonic, tsv_exon_variant_sepTXsepHGVS)
```

---

# 合併

```{r}
df_ClinVar_GRCh37_PLP_annovar_refseq <- bind_rows(
  Joint_all_variant_exonic_unknow,
  tsv_all_variant_intergenic,
  tsv_all_variant_innc,
  tsv_all_variant_sp,
  tsv_all_variant_stream,
  tsv_all_variant_utr
) %>%
  mutate(key = str_remove(key, "TAG=")) %>%
  arrange(match(chr, c(1:22, "X", "Y", "MT")), start, ref, alt, NM)

# 198,038
```

```{r}
df_ClinVar_GRCh37_PLP_annovar_refseq %>%
  group_by(Consequence) %>%
  count() %>%
  arrange(Consequence) %>%
  arrange(-n)
```

```{r}
rm(
  Joint_all_variant_exonic_unknow,
  tsv_all_variant_intergenic,
  tsv_all_variant_innc,
  tsv_all_variant_sp,
  tsv_all_variant_stream,
  tsv_all_variant_utr
)
```

```{r}
df_ClinVar_GRCh37_PLP_annovar_refseq[df_ClinVar_GRCh37_PLP_annovar_refseq == ""] = "."
df_ClinVar_GRCh37_PLP_annovar_refseq[is.na(df_ClinVar_GRCh37_PLP_annovar_refseq)] = "."
```

看一下NM怪怪的....
```{r}
df_ClinVar_GRCh37_PLP_annovar_refseq %>%
  filter(str_detect(NM, '\\('))

# 0
```

```{r}
df_ClinVar_GRCh37_PLP_annovar_refseq <- df_ClinVar_GRCh37_PLP_annovar_refseq %>%
  mutate(NM = str_extract(NM, '\\w._\\d+')) %>%
  mutate(key = str_remove(key, 'TAG='))
```

```{r}
df_ClinVar_GRCh37_PLP_annovar_refseq %>%
  filter(is.na(NM))

# 0
# 應該都是Nx的Tx存進去
```

```{r}
df_ClinVar_GRCh37_PLP_annovar_refseq %>%
  filter(!str_detect(NM, '^N'))

# 0
# 應該都是Nx的Tx存進去
```


```{r}
save(df_ClinVar_GRCh37_PLP_annovar_refseq, file = "GRCh37_PLP/df_ClinVar_GRCh37_PLP_annovar_refseq.RData")
```















