```{r}
library(tidyverse)
```

```{r}
load("~/rproj/Paper3Annot_2024/ClinVar20240107/20240227_ensembl_snpeff/GRCh37_BLB/df_ClinVar_GRCh37_BLB_snpeff_ensembl.RData")
load("~/rproj/Paper3Annot_2024/ClinVar20240107/20240227_ensembl_snpeff/GRCh37_PLP/df_ClinVar_GRCh37_PLP_snpeff_ensembl.RData")
```

---

```{r}
bind_rows(
  df_ClinVar_GRCh37_BLB_snpeff_ensembl,
  df_ClinVar_GRCh37_PLP_snpeff_ensembl
) %>%
  select(Annotation) %>%
  separate_rows(Annotation, sep = "&") %>%
  group_by(Annotation) %>%
  count() %>%
  arrange(Annotation)

```

---

# 查一下initiator_codon_variant的HGVSp
```{r}
bind_rows(
  df_ClinVar_GRCh37_BLB_snpeff_ensembl,
  df_ClinVar_GRCh37_PLP_snpeff_ensembl
) %>%
  select(key, ENST, Annotation, HGVSp) %>%
  filter(str_detect(Annotation, "initiator_codon_variant"))

# p.Met1? 
```
等同start_lost

# 查一下splice_region_variant的HGVSp
```{r}
bind_rows(
  df_ClinVar_GRCh37_BLB_snpeff_ensembl,
  df_ClinVar_GRCh37_PLP_snpeff_ensembl
) %>%
  select(key, ENST, Annotation, HGVSp) %>%
  filter(str_detect(Annotation, "splice_region_variant"))

```
跟synonymous_variant, missense_variant一起就有
跟intron_variant, non_coding_transcript_exon_variant一起就沒有

```{r}
bind_rows(
  df_ClinVar_GRCh37_BLB_snpeff_ensembl,
  df_ClinVar_GRCh37_PLP_snpeff_ensembl
) %>%
  select(key, ENST, Annotation, HGVSp) %>%
  filter(Annotation == "splice_region_variant")

```
Annotation單獨是splice_region_variant的全都沒HGVSp

# 查一下stop_retained_variant的HGVSp
```{r}
bind_rows(
  df_ClinVar_GRCh37_BLB_snpeff_ensembl,
  df_ClinVar_GRCh37_PLP_snpeff_ensembl
) %>%
  select(key, ENST, Annotation, HGVSp) %>%
  filter(str_detect(Annotation, "stop_retained_variant"))

```
通常單獨存在，大多有HGVSp，等同synonymous_variant
但也會有HGVSp是空的
偶爾會跟splice_region_variant一起出現

# 查一下start_retained_variant
```{r}
bind_rows(
  df_ClinVar_GRCh37_BLB_snpeff_ensembl,
  df_ClinVar_GRCh37_PLP_snpeff_ensembl
) %>%
  select(key, ENST, Annotation, HGVSp) %>%
  filter(str_detect(Annotation, "start_retained_variant"))

```
HGVS空的或p.Leu1?

---

# 看一下重複CSQ
```{r}
bind_rows(
  df_ClinVar_GRCh37_BLB_snpeff_ensembl,
  df_ClinVar_GRCh37_PLP_snpeff_ensembl
) %>%
  select(key, ENST, Annotation) %>%
  group_by(key, ENST) %>%
  filter(n() > 1) %>%
  arrange(key, ENST, Annotation)
```

# non_coding_transcript_variant好像都是獨立一個row
```{r}
bind_rows(
  df_ClinVar_GRCh37_BLB_snpeff_ensembl,
  df_ClinVar_GRCh37_PLP_snpeff_ensembl
) %>%
  select(key, ENST, Annotation) %>%
  filter(str_detect(Annotation, 'non_coding_transcript_variant'))

# 確實是
```

# 去重複後計算 單Variant CSQ
```{r}
bind_rows(
  df_ClinVar_GRCh37_BLB_snpeff_ensembl,
  df_ClinVar_GRCh37_PLP_snpeff_ensembl
) %>%
  select(key, ENST, Annotation) %>%
  separate_rows(Annotation, sep = "&") %>%
  # 766,488
  distinct() %>%
  # 766,475
  group_by(key, ENST) %>%
  arrange(Annotation, .by_group = T) %>%
  summarise(across(Annotation, ~ paste(.x, collapse = ",")), .groups = "drop") %>%
  group_by(Annotation) %>%
  count() %>%
  arrange(-n)

```

---

# Concordance

```{r}
CSQ_ClinVar_GRCh37_BLB_snpeff_ensembl <- df_ClinVar_GRCh37_BLB_snpeff_ensembl %>%
  select(key, ENST, Annotation) %>%
  separate_rows(Annotation, sep = "&") %>%
  distinct() %>%
  group_by(key, ENST) %>%
  summarise(across(Annotation, ~ paste(.x, collapse = ",")), .groups = "drop") %>%
  mutate(
    Consequence = case_when(

      str_detect(Annotation, "splice_acceptor_variant") ~ "splicing_variant",
      str_detect(Annotation, "splice_donor_variant") ~ "splicing_variant",
      
      str_detect(Annotation, "stop_gained") ~ "nonsense",
      
      str_detect(Annotation, "frameshift_variant") ~ "frameshift_variant",
      
      str_detect(Annotation, "stop_lost") ~ "stop_lost",
      str_detect(Annotation, "start_lost") ~ "initiatior_codon_variant",
      str_detect(Annotation, "initiator_codon_variant") ~ "initiatior_codon_variant",
      
      str_detect(Annotation, "disruptive_inframe_deletion") ~ "inframe_variant",
      str_detect(Annotation, "disruptive_inframe_insertion") ~ "inframe_variant",
      str_detect(Annotation, "conservative_inframe_deletion") ~ "inframe_variant",
      str_detect(Annotation, "conservative_inframe_insertion") ~ "inframe_variant",
      
      str_detect(Annotation, "missense_variant") ~ "missense_variant",
      
      str_detect(Annotation, "synonymous_variant") ~ "synonymous_variant",
      str_detect(Annotation, "stop_retained_variant") ~ "synonymous_variant",
      str_detect(Annotation, "start_retained_variant") ~ "synonymous_variant",

      str_detect(Annotation, "5_prime_UTR_variant") ~ "5_prime_UTR_variant",
      str_detect(Annotation, "3_prime_UTR_variant") ~ "3_prime_UTR_variant",
      str_detect(Annotation, "5_prime_UTR_truncation") ~ "5_prime_UTR_variant",
      str_detect(Annotation, "5_prime_UTR_premature_start_codon_gain_variant") ~ "5_prime_UTR_variant",
      
      str_detect(Annotation, "non_coding_transcript_exon_variant") ~ "non_coding_transcript_variant",
      str_detect(Annotation, "non_coding_transcript_variant") ~ "non_coding_transcript_variant",
      
      str_detect(Annotation, "intron_variant") ~ "intron_variant",
      str_detect(Annotation, "splice_region_variant") ~ "intron_variant",
      
      str_detect(Annotation, "upstream_gene_variant") ~ "genic_upstream_transcript_variant",
      str_detect(Annotation, "downstream_gene_variant") ~ "genic_downstream_transcript_variant",
      
      str_detect(Annotation, "intergenic_region") ~ "intergenic_variant",
      
      str_detect(Annotation, "bidirectional_gene_fusion") ~ "Others",
      str_detect(Annotation, "exon_loss_variant") ~ "Others",
      str_detect(Annotation, "intragenic_variant") ~ "Others",
      
      TRUE ~ Annotation
    )
  ) %>%
  select(key, ENST, Consequence)
```

```{r}
save(CSQ_ClinVar_GRCh37_BLB_snpeff_ensembl, file = "CSQ_concordance/CSQ_ClinVar_GRCh37_BLB_snpeff_ensembl.RData")
```


```{r}
CSQ_ClinVar_GRCh37_PLP_snpeff_ensembl <- df_ClinVar_GRCh37_PLP_snpeff_ensembl %>%
  select(key, ENST, Annotation) %>%
  separate_rows(Annotation, sep = "&") %>%
  distinct() %>%
  group_by(key, ENST) %>%
  summarise(across(Annotation, ~ paste(.x, collapse = ",")), .groups = "drop") %>%
  mutate(
    Consequence = case_when(

      str_detect(Annotation, "splice_acceptor_variant") ~ "splicing_variant",
      str_detect(Annotation, "splice_donor_variant") ~ "splicing_variant",
      
      str_detect(Annotation, "stop_gained") ~ "nonsense",
      
      str_detect(Annotation, "frameshift_variant") ~ "frameshift_variant",
      
      str_detect(Annotation, "stop_lost") ~ "stop_lost",
      str_detect(Annotation, "start_lost") ~ "initiatior_codon_variant",
      str_detect(Annotation, "initiator_codon_variant") ~ "initiatior_codon_variant",
      
      str_detect(Annotation, "disruptive_inframe_deletion") ~ "inframe_variant",
      str_detect(Annotation, "disruptive_inframe_insertion") ~ "inframe_variant",
      str_detect(Annotation, "conservative_inframe_deletion") ~ "inframe_variant",
      str_detect(Annotation, "conservative_inframe_insertion") ~ "inframe_variant",
      
      str_detect(Annotation, "missense_variant") ~ "missense_variant",
      
      str_detect(Annotation, "synonymous_variant") ~ "synonymous_variant",
      str_detect(Annotation, "stop_retained_variant") ~ "synonymous_variant",
      str_detect(Annotation, "start_retained_variant") ~ "synonymous_variant",

      str_detect(Annotation, "5_prime_UTR_variant") ~ "5_prime_UTR_variant",
      str_detect(Annotation, "3_prime_UTR_variant") ~ "3_prime_UTR_variant",
      str_detect(Annotation, "5_prime_UTR_truncation") ~ "5_prime_UTR_variant",
      str_detect(Annotation, "5_prime_UTR_premature_start_codon_gain_variant") ~ "5_prime_UTR_variant",
      
      str_detect(Annotation, "non_coding_transcript_exon_variant") ~ "non_coding_transcript_variant",
      str_detect(Annotation, "non_coding_transcript_variant") ~ "non_coding_transcript_variant",
      
      str_detect(Annotation, "intron_variant") ~ "intron_variant",
      str_detect(Annotation, "splice_region_variant") ~ "intron_variant",
      
      str_detect(Annotation, "upstream_gene_variant") ~ "genic_upstream_transcript_variant",
      str_detect(Annotation, "downstream_gene_variant") ~ "genic_downstream_transcript_variant",
      
      str_detect(Annotation, "intergenic_region") ~ "intergenic_variant",
      
      str_detect(Annotation, "bidirectional_gene_fusion") ~ "Others",
      str_detect(Annotation, "exon_loss_variant") ~ "Others",
      str_detect(Annotation, "intragenic_variant") ~ "Others",
      
      TRUE ~ Annotation
    )
  ) %>%
  select(key, ENST, Consequence)
```

```{r}
save(CSQ_ClinVar_GRCh37_PLP_snpeff_ensembl, file = "CSQ_concordance/CSQ_ClinVar_GRCh37_PLP_snpeff_ensembl.RData")
```
















